臺灣桃園地方法院刑事判決
111年度壢交簡字第446號
聲  請  人  臺灣桃園地方檢察署檢察官
被      告  甘宗立


選任辯護人  徐景星律師
            鄭智元律師
            陳柏宏律師
上列被告因過失傷害案件，經檢察官聲請以簡易判決處刑（110
年度調偵字第1109號 ），本院判決如下：
    主  文
甘宗立犯過失傷害罪，處拘役五十日，如易科罰金，以新臺幣一
千元折算一日。
    事實及理由
一、本案犯罪事實及證據，除證據部分補充「被告甘宗立於本院
    訊問時之自白」外，餘均引用如附件所示檢察官聲請簡易判
    決處刑書之記載。
二、論罪科刑：
  ㈠核被告甘宗立所為，係犯刑法第284 條前段之過失傷害罪。
  ㈡本件係報案人或勤指中心轉來資料未報明肇事人姓名，處理
    人員前往現場處理，肇事人在場，並當場承認為肇事人，此
    有桃園市政府警察局龍潭分局龍潭交通分隊道路交通事故肇
    事人自首情形紀錄表在卷可憑（見偵卷第25頁），是被告甘
    宗立於有偵查權之警員發覺前開犯行之犯罪人前，主動向前
    往處理警員自首其為肇事之一方，符合自首之規定，爰依刑
    法第62條前段規定減輕其刑。
  ㈢爰以行為人之責任為基礎，審酌被告駕駛車輛卻未遵守上開
    交通規則，致使告訴人受有上揭傷害，所為非是；惟念被告
    犯後終能坦承犯行，被告雖有意賠償被告，惟因雙方對賠償
    金額認知仍有差距而未果，態度尚可，暨斟酌被告之犯罪動
    機、目的、手段、被告於本件事故之有責程度、告訴人於本
    件亦與有過失、告訴人所受傷勢之嚴重程度及被告於警詢自
    述之智識程度、職業、家庭經濟狀況、素行良好等一切情狀
    ，量處如主文所示之刑，並諭知易科罰金之折算標準。
三、依刑事訴訟法第449 條第1 項、第3 項、第454 條第2 項，
    逕以簡易判決處刑如主文。
四、如不服本判決，得自收受送達之翌日起20日內向本院提出上
    訴狀，上訴於本院第二審合議庭（須附繕本）。
本案經檢察官陳羿如聲請以簡易判決處刑。
中　　華　　民　　國　　111 　年　　6 　　月　　15　　日
                  刑事第五庭  法　官　李敬之
以上正本證明與原本無異。
如不服本判決，應於判決送達後20日內向本院提出上訴狀（應附
繕本）。
　　　　　　　　　　　　　　　書記官　鐘柏翰　　
中　　華　　民　　國　　111 　年　　6 　　月　　16　　日

中華民國刑法第284條
因過失傷害人者，處1年以下有期徒刑、拘役或10萬元以下罰金
；致重傷者，處3年以下有期徒刑、拘役或30萬元以下罰金。



附件：
臺灣桃園地方檢察署檢察官聲請簡易判決處刑書
                                   110年度調偵字第1109號
　　被　　　告　甘宗立　
    選任辯護人  徐景星律師
                鄭智元律師
                陳柏宏律師
上列被告因過失傷害案件，業經偵查終結，認為宜聲請以簡易判
決處刑，茲將犯罪事實及證據並所犯法條分敘如下：
　　　　犯罪事實
一、甘宗立於民國109年5月22日下午，駕駛車牌號碼號1390-L2
    號自用小客車，沿桃園市龍潭區建國路往民生路方向行駛，
    於同日下午4時40分許，行經上開建國路與民生路路口，欲
    左轉駛入民生路時，本應注意汽車行至無號誌之交岔路口，
    支線道轉彎車應暫停讓幹線道直行車先行，而依當時天候雨
    、日間有自然光線、柏油路面濕潤、無缺陷、無障礙物、視
    距良好等情狀，並無不能注意之情事，竟疏未注意及此，猶
    貿然左轉，適有王曉雲騎乘車牌號碼000-0000號普通重型機
    車沿民生路往中正路方向直行駛至，因閃避不及，兩車發生
    碰撞，致王曉雲人車倒地，受有胸部挫傷併左側第六根肋骨
    閉鎖性骨折、右側手腕、右側小腿及左側膝部挫傷併瘀血等
    傷害。
二、案經王曉雲訴由桃園市政府警察局龍潭分局報告偵辦。
　　　　證據並所犯法條
一、訊據被告甘宗立固坦承於前揭時、地與告訴人王曉雲發生交
    通事故之事實，惟矢口否認有何過失傷害之犯行，辯稱：伊
    轉彎前有看到對方，當時距離還很遠，伊就慢慢左轉，是對
    方車速太快，伊是在停止狀態下被撞的等語。經查，上揭犯
    罪事實，業據證人即告訴人王曉雲於警詢時證述明確，並有
    道路交通事故調查報告表㈠㈡、道路交通事故現場圖、國軍桃
    園總醫院附設民眾診療服務處診斷證明書各1紙及現場照片
    等附卷可稽。按汽車行至無號誌之交岔路口，支線道車應暫
    停讓幹線道車先行；車道數相同時，轉彎車應暫停讓直行車
    先行，道路交通安全規則第102條第1項第2款訂有明文，被
    告駕駛車輛本應注意上述道路交通安全規則之規定，而依當
    時路況，並無不能注意之情事，竟貿然左轉致發生車禍，其
    有過失甚為顯然。再參本件經送桃園市政府車輛行車事故鑑
    定會鑑定，亦認被告駕駛自用小客車行經劃有「停」標字之
    無號誌交岔路口，支線道左轉彎車未暫停讓幹線道直行車先
    行，為肇事主因，有該會桃市鑑0000000案鑑定意見書在卷
    可參，雖本件告訴人騎乘機車未減速慢行且未充分注意車前
    狀況亦有過失，惟仍無解免於被告過失之責。又被告之過失
    行為與告訴人所受傷害間，具有相當因果關係，綜上，被告
    犯嫌堪予認定。
二、核被告所為，係犯刑法第284條前段之過失傷害罪嫌。
三、依刑事訴訟法第451條第1項聲請逕以簡易判決處刑。
　　此　　致
臺灣桃園地方法院
中　　華　　民　　國　 111　　年　　2 　　月　　7 　　日
                          檢　察　官  陳羿如
本件證明與原本無異　　
中　　華　　民　　國　 111　　年　  2　　 月　　22    日
                          書  記  官  吳文琳